臺灣高雄地方法院民事簡易判決
111年度雄簡字第1593號
原      告  陳慧儀  
被      告  吳從威  
被      告  董美燕  

上列當事人間損害賠償事件，本院於民國111年11月3日言詞辯論
終結，判決如下：
    主      文
原告之訴駁回。
訴訟費用由原告負擔。
    事實及理由
一、原告主張：原告與被告甲○○為配偶關係，甲○○竟自民國108
    年間起即與乙○○有交往發生性行為等情事，二人亦默認有交
    往及發生性行為情事；乙○○於110年6月8日撥打電話給原告
    請原告高抬貴手，接受其道歉等，被告二人所為侵害原告身
    分法益及婚姻家庭生活圓滿安全幸福情節重大。原告得依侵
    權行為法律關係，請求被告二人連帶賠償精神慰撫金新臺幣
    (下同)50萬元。聲明：被告應連帶給付原告50萬元及自起訴
    狀繕本送達之翌日起至清償日止，按週年利率5%計算之利息
    。
二、被告則以：
　㈠甲○○以：原告之前就有憂鬱症每天疑神疑鬼，三天二頭就跟
    其吵架，其只能安撫原告，沒有的事也要說成有，因為原懷
    疑被告二人有不正常男女關係，被告只能要求乙○○打電話跟
    原告解釋，沒想到原告竟錄音當做證據，被告常去台南是因
    為工作關係，不能證明什麼，原告也沒有證據，原告已吵了
    一年多，誰受得了，只好順原告的意思回答附合原告，被告
    二人並沒有什麼不正常的關係等語。聲明：原告之訴駁回。
　㈡乙○○以：被告與甲○○從高中就認識，在109年6月左右遇見後
    ，就打招呼一起吃飯聊聊天，造成原告誤會，因為甲○○要求
    被告打電話跟原告解釋一下，所以被告打電話給原告，但原
    告並不接受，要求被告下跪之類，被告不答應，原告就一直
    找被告麻煩，原告夫妻二人吵架，把被告牽扯進去，說被告
    破壞原告生活，原告沒有任何被告二人親密交往的證據，被
    告與甲○○純屬朋友關係，沒有發生任何關係，原告夫妻吵架
    就把原因賴到被告身上，有這樣的道理嗎，被告很倒楣，原
    告提出的證據都是原告與甲○○的對話，沒有任何證據證明被
    告是破壞原告夫妻感情的人等語。聲明：原告之訴駁回。
三、本院的判斷：
　㈠按當事人主張有利於己之事實者，就其事實有舉證之責任，
    民事訴訟法第277條前段定有明文。主張侵權行為損害賠償
    請求權之人，對於侵權行為之成立要件應負舉證責任；若原
    告先不能舉證以證實自己主張之事實為真實，則被告就其抗
    辯事實即令不能舉證，或所舉證據尚有疵累，亦應駁回原告
    之請求（最高法院17年上字第917號裁判可資參照）。因故
    意或過失，不法侵害他人之權利者，負損害賠償責任。故意
    以背於善良風俗之方法，加損害於他人者亦同。民法第184
    條固有明定。惟侵權行為之成立，須行為人因故意過失不法
    侵害他人權利，亦即行為人須具備歸責性、違法性，並不法
    行為與損害間有因果關係，始能成立。另主張故意以背於善
    良風俗之方法加損害於他人之主張侵權行為損害賠償請求權
    之人，對於侵權行為之成立要件應負舉證責任。
　㈡又婚姻乃男女雙方以終身共同生活為目的而締結之身分契約
    ，夫妻之一方對於婚姻關係之完整享有人格利益，故於婚姻
    關係中，當事人間互負有貞操、互守誠信及維持圓滿之權利
    與義務，此種利益即民法第195條第3項所稱之基於配偶關係
    之身分法益。是侵害配偶關係所生身分法益之行為，雖不以
    通姦行為為限，惟須夫妻任一方與他人間存有逾越朋友交遊
    等一般社交行為之不正常往來，甚而肌膚之親，其行為已逾
    社會一般通念所能容忍之範圍，已達破壞婚姻共同生活之圓
    滿安全及幸福之程度，始足當之。
  ㈢原告雖主張甲○○自108年間起即與乙○○有交往發生性行為等情
    事，然為被告二人所否認，原告自應舉證證明之；原告聲請
    證人即原告與甲○○之女吳○柔證稱不知道被告二人有何超越
    正常交往之關係，也沒有跟甲○○討論過(卷第295頁)，是證
    人顯不能證明被告二人有何逾越朋友交遊等一般社交行為之
    不正常往來情事；而原告提出之與甲○○之LINE或電話錄音(
    卷第25-53頁)，甲○○亦未承認與乙○○間有逾越正常朋友交往
    程度之不正常往來，且一再稱與乙○○間沒有瓜葛，自不能僅
    依二人間電話內容甲○○承認之前有與她人不當往來(卷第51
    頁) ，即認定甲○○不當往來之對象為乙○○；是原告所提證據
    資料顯然不能證明被告二人有何不當交往而有侵害原告配偶
    權情事。
　㈣原告另提出甲○○駕駛之汽車高速公路ETC電子收費紀錄截圖(
    卷第55-119頁、第189-213頁、第251-289頁)，僅能證明甲○
    ○經常至台南地區，不能以之即證明係與乙○○見面，亦不能
    以之即證明甲○○與乙○○間有何不當交往，況甲○○亦辯稱係因
    工作之故而有經常至台南之必要，所為抗辯亦屬合理。至乙
    ○○基於甲○○之要求而打電話給原告解釋，或與原告見面表示
    道歉之意，被告二人既未承認有何侵害原告配偶權，亦不能
    作為被告二人有不當交往而侵害原告配偶權之證明。
　㈤原告提出之資料並不能證明被告二人間有何逾越一般朋友交
    往程度而有侵害原告配偶權之事實，原告主張被告二人有侵
    害原告配偶權之行為，即無理由。
四、綜上所述，原告所舉證據皆無法證明被告2 人有侵害其基於
    配偶關係所享有之身分法益且情節重大之情事，其依侵權行
    為之法律關係請求被告二人連帶賠償損害，為無理由，應予
    駁回。
五、本件因事證已臻明確，兩造其餘主張陳述併所提之證據，經
    核對判決結果均不生影響，不再一一論述，附此說明。
六、據上論結：本件原告之訴為無理由，判決如主文。訴訟費用
    由敗訴的原告負擔。
中　　華　　民　　國　　111 　年　　11　　月　　22　　日
          　　　　高雄簡易庭  法　官    林玉心
以上正本係照原本作成。
如不服本判決，應於送達後20日內，向本院提出上訴狀並表明上
訴理由，如於本判決宣示後送達前提起上訴者，應於判決送達後
20日內補提上訴理由書（須附繕本）。
中　　華　　民　　國　　111 　年　　11　　月　　22　　日
                              書記官    李月君